臺灣高雄地方法院刑事判決
110年度簡上字第300號
上  訴  人  臺灣高雄地方檢察署檢察官
被      告  黃基旻
0000000
000000
選任辯護人  陳欽煌律師
            陳郁翎律師
上列上訴人因被告重利案件，不服本院中華民國110年10月8日11
0年度簡字第2203號第一審刑事簡易判決（聲請簡易判決處刑案
號：臺灣高雄地方法院檢察署110年度偵字第9087、10246號），
提起上訴，本院管轄之第二審合議庭判決如下：
    主  文
原判決關於沒收部分撤銷。
附表二編號1至5沒收部分，分別如附表二編號1至5「本院諭知沒
收」欄所示。
其餘上訴駁回。
黃基旻緩刑肆年，緩刑期間付保護管束，並應於緩刑期間內向公
庫支付新臺幣貳拾伍萬元及接受法治教育貳場次。
    事  實
一、黃基旻與真實姓名年籍不詳之成年人共同基於乘他人急迫貸
    以金錢而取得與原本顯不相當重利之犯意聯絡，由該人出資
    ，黃基旻則以「小董」之名義印製名片，招攬需錢孔急之如
    附表一所示陳○雄、歐○中、林○鎧、王○龍、周○正，於附表
    一所示之時間、地點，以俗稱「日仔會」、「期會」之方式
    ，借款附表一所示之金額予前揭陳○雄等5人，並要求陳○雄
    等5人將還款匯入黃基旻所有之中國信託商業銀行鳳山分行
    帳號000000000000號帳戶，以此方式收取如附表所示與原本
    顯不相當之利息。嗣因陳○雄等人不堪高額利息負荷，報警
    處理，為警於民國110年4月15日8時15分許，持本院核發之
    搜索票至黃基旻位在高雄市○○區○○○街000號12樓之住處執行
    搜索，當場扣得上開黃基旻所有之帳戶存摺、名片3盒（印
    有「小額借款、資金周轉、小董0000000000」）及與各該借
    款人聯繫所用之iPhone手機1 支（含門號0000000000號SIM
    卡1枚）等物，並函調黃基旻帳戶之交易明細紀錄後，查悉
    上情。
二、案經歐○中、王○龍訴由高雄市政府警察局刑事警察大隊報
    告臺灣高雄地方檢察署檢察官聲請簡易判決處刑。
    理  由
壹、證據能力
    本判決下開所引用具有傳聞證據性質之證據資料，經檢察官
    、上訴人即被告黃基旻（下稱被告）及其辯護人於本院行準
    備程序時，均表示同意有證據能力（見本院簡上字卷｛下稱
    本院卷｝第84頁），本院審酌該等證據作成之情況，既無違
    法取得情事，復無證明力明顯過低等情形，認以之作為證據
    應屬適當，依刑事訴訟法第159條之5第1項規定，均有證據
    能力。
貳、實體部分
一、上揭犯罪事實，業據被告於警詢、偵訊、本院審理時坦承不
    諱（高市警刑大偵八字第11070964600號卷｛下稱警卷｝第3至
    10頁、他字卷第59至61頁、本院卷第83、202、249頁），核
    與證人即告訴人歐○中（警卷第43至47頁）、王○龍（警卷第
    61至66頁）、被害人陳○雄（警卷第25至29、33至36頁）、
    林○鎧（警卷第53至56頁）、周○正（警卷第71至75頁）於警
    詢時證述之情節大致相符，並有被告帳戶之交易明細紀錄（
    警卷第11至23頁）、被告放款之全家超商照片（警卷第37頁
    ）、高雄市政府警察局刑事警察大隊搜索扣押筆錄、扣押物
    品目錄表、扣案物品照片（警卷第89至92、95、97頁、110
    年度偵字第9087號｛下稱偵卷｝第23至25頁）在卷可稽，足認
    被告自白與事實相符，堪予採信。
二、核被告於附表一各編號所為，均係犯刑法第344 條第1 項之
    重利罪，共9罪。被告就上開犯行與真實姓名年籍不詳之成
    年人間均有犯意聯絡及行為分擔，均應論以共同正犯。被告
    如附表所示9 次犯行，在時間及空間上皆明顯可分，犯意各
    別，行為互殊，應分論併罰。聲請意旨就附表一編號2告訴
    人歐○中部分，認被告借款2 次，然依告訴人歐○中警詢中證
    述：約在3 至4 年前在左營區文慈路住處跟「小董」借日仔
    會跟期會各1 萬元等語（警卷第44頁），依罪證有疑利於被
    告原則，應認告訴人係1 次借款含日仔會跟期會各1 萬元，
    聲請意旨此部分容有誤會，附此敘明。
三、原審以被告之罪證明確，適用刑法第344 條規定，並審酌被
    告貪圖不法利益，乘他人急迫之際，貸予款項收取重利，嚴
    重破壞金融秩序，導致借款人為高利貸所苦及受債務壓迫，
    衍生社會問題，被告並因此獲致不法之收入，所為實有不該
    ，惟考量其犯後坦認犯行，態度尚可，兼衡本件犯罪情節、
    手段，暨其於警詢自述之智識程度、家庭經濟狀況、無前科
    之素行等一切情狀，分別量處如附表二「原審主文」欄所示
    之刑及諭知以新臺幣（下同）1,000元折算1日之易科罰金折
    算標準。復考量被告所犯各罪之罪質相同、整體貸放數額、
    對象及次數，其犯罪時間長短、對於法秩序之輕率態度，對
    於社會整體之危害程度等總體情狀，定應執行有期徒刑1年7
    月並諭知易科罰金之折算標準。核其認事用法、量刑之諭知
    ，均無不當。
四、檢察官上訴意旨雖以被害人陳○雄實際向被告借款為3個日仔
    會及3個期會，原審判決僅認定被告僅犯2個重利罪，與事實
    不符；被告為本案主要行為人，除負責貸款並收取與原本顯
    不相當之重利外，於被害人或其他借款人遲延支付利息時，
    即糾眾暴力討債，甚至毁車傷人，足認被告惡性重大等語，
    而認原判決有所違誤。經查：
　㈠上訴意旨指摘被害人陳○雄向被告借款為3個日仔會及3個期會
    部分：
　1.證人即被害人陳○雄於110年1月12日警詢時證稱：我於108年
    6至7月間某日向綽號「小董」的男子借30,000元，雙方約定
    在前鎮區一心路與民權路口的加油站前，綽號「小董」到場
    後，拿1張本票給我叫我自己先簽上10,000元，還叫我影印
    我的身分證正反面交給他，我向他借30,000元當天就先被扣
    3期的錢3,900元的利息加本金，我只實際拿到26,100元，他
    說他會傳一張繳錢的表格給我，叫我按表格內的日期每次匯
    1,300元的錢進去他所提供給我的帳戶，直到我按照他的表
    格繳納完畢就不再積欠他了，我拿到錢之後就先離開了。我
    還了約半個月，因我發生車禍事故需要和解金，我再打LINE
    的電話向綽號「小董」說我需要用到錢要再借20,000元，他
    說我不能再借日仔會了，要借期會了，一期是借10,000元，
    實際拿8,000元，10天還1期利息錢2,000元（不含本金），
    當次我向他借20,000元實際只拿到16,000元，我還到現在尚
    未還清借款，這次第2次向「小董」借20,000元是在鳳山區
    鳳甲路上一家全家超商前等語（警卷第26頁）。
　2.證人陳○雄又於110年1月29日員警詢問時證稱：「（問：你
    稱於108年6-7月起經由同業的介紹，透過網際網路LINE向綽
    號「小董」的男子借30,000元，雙方約定在前鎮區一心路與
    民權路口的加油站前，你以影印之身分證正反面並簽署1張
    面額10,000元的本票，向他借30,000元當天就先被扣3,900
    元的利息加本金，只實際拿到26,100元，即俗稱之【日仔會
    】。之後又再度向綽號「小董」借【期會】20,000元，一期
    是借10,000元實際拿8,000元，當次又向他借20,000元實際
    只拿到16,000元，是否屬實？）實在。」等語（警卷第33至
    34頁）。故依證人陳○雄上開警詢時所述，其係於108年6至7
    月間某日，在前鎮區一心路與民權路口的加油站前，向被告
    借款30,000元，是日仔會，預扣3,900元，實拿26,100元；
    另半個月後，被害人陳○雄因需款孔急，又在鳳山區鳳甲路
    上全家超商向被告借20,000元期會，與聲請簡易判決處刑書
    起訴之犯罪事實及原審所認定之犯罪事實相同，並經被告於
    本院審理時坦承不諱（本院卷第83、202、249頁）。
　3.檢察官據被害人陳○雄之請求提起上訴，雖依被害人陳○雄所
    提出之刑事請求上訴狀，陳明被害人實際上係自108年4月至
    5月間開始向被告借款，分別借款2個期會，每會各2萬元，
    共4萬元，後因利息負擔太重無法還款，才又於108年6月至7
    月間，又再陸續以日仔會借款3次，共3萬元，和期會借款1
    次計2萬元，合計借款本金為9萬元，被害人向被告借款為3
    個日仔會及3個期會等語（本院卷第13頁），並提出證一、
    二之對話訊息為證（本院卷第17至19頁）。而證一固有提及
    「明天2/10期的再來2/20到期，其他的一會17號到期 ，一
    會18號到，加日仔會全部6會，加油」等語。被害人陳○雄據
    此佐證共有向被告借款3個日仔會、3個期會。惟經被告在本
    院審理時所否認（本院卷第204頁），辯稱：證一是我跟陳○
    雄之對話，但非我與陳○雄借貸之對話，因為陳○雄有出資給
    我，由我當人頭出面去借陳○雄的客人，陳○雄因此要求我傳
    那些訊息，他要傳那些訊息給他的客人看的，且警卷第31頁
    陳○雄所提出匯款紀錄及還款表格均是如此，均為其他借款
    資料，並非本案借貸資料等語。
　4.本院審酌被害人陳○雄所主張之借貸過程，一開始是陳述上
    開如原審及聲請簡易判決處刑書所載，其雖另於110年1月29
    日警詢證稱：我只有借2個日仔會，2個期會，之後我期會繳
    不出來，他就直接再加上一個日仔會碰掉期會跟日仔會的利
    息錢，變成3個日仔會2個期會。昨天因我繳不出期會的利息
    錢，他又匯8,000元給我再加1個期會碰掉我要繳的利息錢，
    所以到今天為止變成我借了3個日仔會3個期會等語（警卷第
    34至35頁），然未提及以日仔會、期會碰掉先前利息又新增
    一會之具體時間、地點、方式、還款模式等細節，且為被告
    所否認，自難認有此新的借款事實。且被害人陳○雄警詢時
    此部分所述亦與請求上訴狀所指自108年4月至5月間開始向
    被告借款，分別借款2個期會，每會各2萬元，共4萬元，後
    因利息負擔太重無法還款，才又於108年6月至7月間，又再
    陸續以日仔會借款3次，共3萬元，和期會借款1次計2萬元等
    情節不符，被害人陳○雄此部分所述實難採信。
　5.再觀諸被害人陳○雄所提出之匯款紀錄（警卷第31頁），除
    經被告否認與本案借貸之關聯性，已如前述，且匯款時間是
    110年1月5日，匯款金額為2,100元，難認與本案被告被訴於
    108年6月、7月間借款與陳○雄之事實有所關聯。故檢察官據
    被害人陳○雄之請求上訴狀而上訴，但因被害人陳○雄所提出
    之主張及證據，為被告所否認，陳○雄亦於111年2月5日死亡
    （見本院卷第191頁個人戶籍資料查詢結果），而無法以證
    人身分在本院釐清說明，因此檢察官認被告借貸陳○雄部分
    為3個日仔會、3個期會，自難採認。　
　㈡上訴意旨指摘被告為本案主要行為人，除負責貸款並收取與
    原本顯不相當之重利外，於被害人或其他借款人遲延支付利
    息時，即糾眾暴力討債，甚至毁車傷人，足認被告惡性重大
    之部分：
　1.證人陳○雄於警詢時證稱：（問：你自開始借款迄今是否有
    遭受暴力催討帳款？）答：沒有暴力，我曾經跟對方說我已
    經陸續還你約40幾萬了，可不可以就這麼算了不要再繳了，
    他說你那些本金要還的出來，不還就要輸贏。」等語（警卷
    第35頁）；證人林○鎧於警詢時證稱：「（問：你是否曾因
    故延宕繳納利息還款而遭綽號「小董」或他人催討？是否率
    眾向你恐嚇或暴力討債？）答：沒有。」等語（警卷第55頁
    ）；證人王○龍、周○正均於警詢時證稱「（問：你自開始借
    款迄還款是否有遭受暴力催討帳款或言詞恐嚇？）答：沒有
    。」等語（警卷第65、74頁），足見被告對陳○雄、林○鎧、
    王○龍、周○正等人，均無檢察官所指糾眾暴力討債甚毀車傷
    人之情事。
  2.而證人歐○中雖於警詢時證稱：當時我繳不出利息時，綽號
    小董曾叫我要把整個款項繳清，說我如果還不出來就不放我
    干休，找不到人就會去找我家人討債。有次我繳不出利息，
    綽號小董等人曾到我常駐點載客的地方去堵我，也向司機放
    話說找到我要讓我好看，所以我跑到台中去躲藏1個月等語
    （警卷第46頁），雖有陳稱有遭受言語壓力之過程，但被告
    否認有以暴力討債之情事（本院卷第202頁），卷內僅有告
    訴人歐○中之單一指訴，已難採信，何況所指情節與檢察官
    所指糾眾暴力討債及毀車傷人仍屬不同。則檢察官此部分上
    訴理由並無證據可佐，並非可採。
　㈢從而，檢察官上訴意旨均無理由，應予駁回。
五、沒收部分應予撤銷之理由   
  ㈠犯罪所得之部分
  1.按犯罪所得，屬於犯罪行為人者，沒收之。前2 項之沒 收
    ，於全部或一部不能沒收或不宜執行沒收時，追徵其價額，
    刑法第38條之1 第1 項前段、第3 項分別定有明文。
　2.原審以被告自陳：每1 件抽1,000元，同一個客人，分次借
    款，每次都有1,000元獲利等語（警卷第10頁、他字卷第59
    至61頁），依附表一編號1 至5 所示放貸次數合計9 次，是
    被告本件重利犯行之犯罪所得合計9,000元，予以宣告沒收
    ，其中分別就陳○雄部分沒收2,000元、歐○中部分沒收1,000
    元、林○鎧部分沒收2,000元、王○龍部分沒收3,000元、周○
    正部分沒收1,000元。
　3.被告雖於本院審理時改稱：每借貸10,000元賺取1,000元，
    林○鎧、歐○中則每10,000元我與陳○雄各賺取500元等語（本
    院卷第261頁），據此計算，被告各犯罪所得依序為附表一
    編號1被害人陳○雄部分賺取5,000元；附表一編號2告訴人歐
    ○中部分賺取1,000元；附表一編號3被害人林○鎧部分賺取2,
    000元；附表一編號4告訴人王○龍部分賺取3,000元；附表一
    編號5被害人周○正部分賺取1,000元。然被告所述前後不同
    ，考量被告於警偵所述獲利金額較本院所述為低，且卷內亦
    無證據證明被告實際獲利為何，依有疑利於被告之原則，及
    被告警偵所述較接近案發之時，記憶應較清晰深刻，應以被
    告於警偵所述較屬可採，據此認定被告因本案獲取之犯罪所
    得仍應為原審所認定之金額。
　4.又被告已與附表一編號2、3之告訴人歐○中、被害人林○鎧調
    解成立，給付歐○中12,000元、林○鎧10,000元，有調解筆錄
    2份在卷可佐（本院卷第157至160頁）；又與附表一編號4之
    告訴人王○龍私下和解，免除對王○龍之債務139,000元，並
    給付6,000元予王○龍，亦有和解書影本在卷可稽（本院卷第
    91頁），是難認被告仍保有此部分犯罪所得，若再宣告沒收
    被告如附表一編號2、3、4所示之犯罪所得金額，顯有過苛
    之虞，爰不宣告沒收。
  5.至附表一編號1被害人陳○雄部分，被告並未與陳○雄和解、
    調解成立。關於附表一編號5被害人周○正之部分，雖據周○
    正具狀表明與被告私下和解，被告已履行和解條件，同意不
    再追究被告責任，請對被告從輕量刑並給予緩刑自新機會等
    語，有刑事陳述意見狀在卷可查（本院卷第235頁），然卷
    內並無證據證明被告有另賠償現金交予周○正，基於徹底剝
    奪犯罪所得，以根絕犯罪誘因之立法意旨，仍應就被告借款
    予周○正之犯罪所得予以宣告沒收。
　6.原審未及審酌上情，就被告上開關於歐○中、林○鎧、王  文
    龍部分之犯罪所得諭知沒收，並非妥適。
　㈡扣案物之部分
  1.原審審酌扣案之iPhone手機1 支，係被告所有供犯罪所用之
    物，依刑法第38條第2 項前段規定宣告沒收；扣案之中國信
    託商業銀行鳳山分行000000000000號存摺1 本，係被告日常
    生活供存提款項之用，具有相當之專屬性，且能將之掛失重
    新申請，認該等物品欠缺刑法上之重要性，故依刑法第38條
    之2 第2 項規定，不予宣告沒收，固非無見。
　2.惟本件扣案之iPhone手機1 支，係含門號0000000000號SIM
    卡1枚，此有高雄市政府警察局刑事警察大隊扣押物品清單
    在卷可佐（偵卷第21頁），原審僅就 iPhone手機1 支（門
    號0000000000）宣告沒收，惟被告於偵查中供稱：電話0000
    000000之門號是我的等語（他字卷第59頁）；於本院審理時
    供稱：扣案之 iPhone手機1 支是我的，供與被害人聯絡使
    用等語（本院卷第255頁），參以扣案之名片記載被告放貸
    所用之0000000000門號，有扣案物品照片可佐（警卷第97頁
    ），可證該扣案之iPhone手機1 支（含門號0000000000號SI
    M卡1枚），是被告所有供本案犯罪所用，應併予宣告沒收，
    原審未諭知該SIM卡1枚併予沒收，實有疏漏。
  3.另扣案之小額借款名片3盒（見警卷第95頁之扣押物品目錄
    表），經被告於本院審理時供稱：名片是我的，是重利當時
    發的名片等語（本院卷第254頁），可知是被告所有，供預
    備重利所用之物，本應依刑法第38條第2項規定沒收，原審
    認定與本件犯罪實施間之關係並非直接，屬於證據性質，不
    予宣告沒收，亦有不當。
  ㈢從而，原審未及審酌被告於本院已與歐○中、林○鎧、王○龍和
    解，而就被告上開關於歐○中、林○鎧、王○龍部分之犯罪所
    得諭知沒收；漏未諭知行動電話門號0000000000號SIM卡1枚
    及小額借款名片3盒應予沒收，尚有違誤。檢察官上訴意旨
    雖未指摘及於此部分，但原判決既有上開未及審酌及可議之
    處，自應由本院就此部分予以撤銷改判如本判決附表二編號
    1至5「本院諭知沒收」欄所示。
六、被告未曾因故意犯罪受有期徒刑以上刑之宣告，有臺灣高  
    等法院被告前案紀錄表在卷可佐。被告犯後在本院坦承犯行
    ，並積極與被害人和解賠償，並獲告訴人歐○中、被害人林○
    鎧、被害人周○正具狀表明對被告從輕量刑並惠賜緩刑之判
    決，予被告自新機會，此有刑事陳述狀3份在卷可佐（本院
    卷第149、155、235頁），堪信其經此偵、審程序及罪刑之
    宣告，當知所警惕，信無再犯之虞。本院因認對被告所宣告
    之刑，以暫不執行為適當，爰依刑法第74條第1項第1款之規
    定，宣告緩刑4年，以啟自新。惟為使被告能記取教訓，並
    能戒慎自己行為，預防再犯，本院認除前開緩刑宣告外，另
    有課予一定負擔之必要，斟酌被告之犯罪情節、生活經濟狀
    況，爰併依刑法第74條第2項第4、8款之規定，命被告於緩
    刑期間，應參加法治教育2場次，且應向公庫支付25萬元，
    同時依刑法第93條第1項第2款之規定，宣告在緩刑期間付保
    護管束，以促使被告於緩刑期間內能隨時警惕，約束自身行
    為，避免再次犯罪。
據上論斷，應依刑事訴訟法第455條之1第1項、第3項、第368條
、第369條第1項前段、第364條，判決如主文。
本案經檢察官李賜隆聲請以簡易判決處刑，檢察官姜麗儒到庭執
行職務。
中　　華　　民　　國　　111 　年　　6 　　月　　28　　日
                  刑事第十庭  審判長法  官  曾鈴媖
                                    法  官  吳俞玲
                                    法  官  陳美芳
以上正本證明與原本無異。
本判決不得上訴。
中　　華　　民　　國　　111 　年　　6 　　月　　28　　日
　　　　　　　　　　　　　　　　　　書記官　徐美婷　　　　
附表一（金額單位：新臺幣）
編號 被害人 或告訴人 姓名 借款時間、地點 借款本金 利息計算與還款方式 利息計算方式 1 被害人 陳○雄 ⑴108年6月至7月間某日高雄市前鎮區一心路與民權路口加油站 ⑵108年6月至7月間高雄市鳳山區鳳甲路與鳳燕一街口之全家超商 ⑴3萬元（日仔會） ⑵2萬元（期會） ⑴借款3 萬元預扣3,900元，實拿26,100元，還款方式為3 日為一期，本金攤還，每期匯1,300 元至黃基旻帳戶（借款1 萬元需繳10期）。 ⑵借款2 萬元預扣4,000元，實拿16,000元，還款方式為10日為一期，每期還4,000元利息，如該期清償本金，則不需繳利息。 ⑴3,900元÷ 3日÷ 26,100元× 360× 100％＝1793％，相當於年息約1793％ ⑵4,000元÷ 10日÷ 16,000元× 360× 100％＝900％，相當於年息約900％ 2 告訴人 歐○中 106 年至107 年間某日高雄市左營區文慈路某處 1 萬元（日仔會）、1 萬元（期會） 日仔會：借款1 萬元預扣1,300元，實拿8,700元，還款方式為3 日為一期，本金攤還，每期匯1,300元至黃基旻帳戶（借款1 萬元需繳9 期）。 期會：借款1 萬元預扣1,500元，實拿8,500元，還款方式為10日為一期，每期還1,500元利息，如該期清償本金，則不需繳利息。 ⑴1,300元÷ 3日÷ 8,700元×360× 100％＝1793％，相當於年息約1793％ ⑵1,500元÷ 10日÷ 8,500元×360× 100％＝635％，相當於年息約635％ 3 被害人 林○鎧 ⑴109年6月間某日林○鎧住處樓下 ⑵109年7月間某日林○鎧住處樓下 ⑴1萬元（日仔會）、1萬元（期會） ⑵1萬元（日仔會）、1萬元（期會） 日仔會：借款1 萬元預扣1,300元，實拿8,700元，還款方式為3 日為一期，本金攤還，每期匯1,300元至黃基旻帳戶（借款1 萬元需繳10期）。 期會：借款1 萬元預扣2,000元，實拿8,000元，還款方式為10日為一期，每期還2,000元利息，如該期清償本金，則不需繳利息。 ⑴1,300元÷ 3日÷ 8,700元×360× 100％＝1793％，相當於年息約1793％ 　2,000元÷ 10日÷ 8,000元×360× 100％＝900％，相當於年息約900％ ⑵1,300元÷ 3日÷ 8,700元×360× 100％＝1793％，相當於年息約1793％ 　2,000元÷ 10日÷ 8,000元×360× 100％＝900％，相當於年息約900％ 4 告訴人 王○龍 107 年至110 年1月12日間，分別3次王○龍住處樓下 ⑴1萬元（日仔會） ⑵1萬元（期會） ⑶1 萬元（期會） ⑴借款1 萬元預扣1,300元，實拿8,700元，還款方式為3日為一期，本金攤還，每期匯1,300元至黃基旻帳戶（借款1 萬元需繳9 期）。 ⑵借款1萬元預扣1,500元，實拿8,500元，還款方式為10日為一期，每期還1,500元利息，如該期清償本金，則不需繳利息。 ⑶借款1萬元預扣2,000元，實拿8,000元，還款方式為10日為一期，每期還2,000元利息，如該期清償本金，則不需繳利息。 ⑴1,300元÷ 3日÷ 8,700元×360× 100％＝1793％，相當於年息約1793％ ⑵1,500元÷ 10日÷ 8,500元×360× 100％＝635％，相當於年息約635％ ⑶2,000元÷ 10日÷ 8,000元×360 × 100 ％＝900 ％，相當於年息約900％ 5 被害人 周○正 108年至109年7月間某日高雄市前鎮區瑞隆路某超商 1 萬元（日仔會） 借款1 萬元預扣1,300元，實拿8,700元，還款方式為3 日為一期，本金攤還，每期匯1,300元至黃基旻帳戶（借款1 萬元需繳10期）。 1,300元÷ 3日÷ 8,700元×360× 100％＝1793％，相當於年息約1793％ 備註：利息計算方式＝日息（即預扣利息÷ 日數）÷ 實際交付之本金× 360日× 100％      
附表二：
編號 犯罪事實 原審主文 本院諭知沒收 1 附表一編號1 黃基旻共同犯重利罪，共貳罪，均處有期徒刑參月，如易科罰金，以新臺幣壹仟元折算壹日。未扣案之犯罪所得新臺幣貳仟元沒收，於全部或一部不能沒收或不宜執行沒收時，追徵其價額。扣案之iPhone手機壹支沒收。 原判決關於沒收部分撤銷。 未扣案之犯罪所得新臺幣貳仟元沒收，於全部或一部不能沒收或不宜執行沒收時，追徵其價額。扣案之iPhone手機壹支（含門號○○○○○○○○○○號SIM卡壹枚）及小額借款名片參盒，均沒收。 2 附表一編號2 黃基旻共同犯重利罪，處有期徒刑參月，如易科罰金，以新臺幣壹仟元折算壹日。未扣案之犯罪所得新臺幣壹仟元沒收，於全部或一部不能沒收或不宜執行沒收時，追徵其價額。扣案之iPhone手機壹支沒收。 原判決關於沒收部分撤銷。 扣案之iPhone手機壹支（含門號○○○○○○○○○○號SIM卡壹枚）及小額借款名片參盒，均沒收。 3 附表一編號3 黃基旻共同犯重利罪，共貳罪，均處有期徒刑參月，如易科罰金，以新臺幣壹仟元折算壹日。未扣案之犯罪所得新臺幣貳仟元沒收，於全部或一部不能沒收或不宜執行沒收時，追徵其價額。扣案之iPhone手機壹支沒收。 原判決關於沒收部分撤銷。 扣案之iPhone手機壹支（含門號○○○○○○○○○○號SIM卡壹枚）及小額借款名片參盒，均沒收。 4 附表一編號4 黃基旻共同犯重利罪，共參罪，均處有期徒刑參月，如易科罰金，以新臺幣壹仟元折算壹日。未扣案之犯罪所得新臺幣參仟元沒收，於全部或一部不能沒收或不宜執行沒收時，追徵其價額。扣案之iPhone手機壹支沒收。 原判決關於沒收部分撤銷。 扣案之iPhone手機壹支（含門號○○○○○○○○○○號SIM卡壹枚）及小額借款名片參盒，均沒收。 5 附表一編號5 黃基旻共同犯重利罪，處有期徒刑參月，如易科罰金，以新臺幣壹仟元折算壹日。未扣案之犯罪所得新臺幣壹仟元沒收，於全部或一部不能沒收或不宜執行沒收時，追徵其價額。扣案之iPhone手機壹支沒收。 原判決關於沒收部分撤銷。 未扣案之犯罪所得新臺幣壹仟元沒收，於全部或一部不能沒收或不宜執行沒收時，追徵其價額。扣案之iPhone手機壹支（含門號○○○○○○○○○○號SIM卡壹枚）及小額借款名片參盒，均沒收。